臺灣基隆地方法院刑事判決　　　　　　　 94年度訴字第488號
公　訴　人　臺灣基隆地方法院檢察署檢察官
被　　　告　甲○○
上列被告因違反毒品危害防制條例案件，經檢察官提起公訴（94
年度毒偵字第969 、1172號），被告於準備程序中就被訴事實為
有罪之陳述，經受命法官告知簡式審判程序之旨，並聽取公訴人
、被告之意見後，本院合議庭裁定認為宜由受命法官獨任進行簡
式審判，經改依簡式審判程序審理後判決如下：
    主  文
甲○○連續施用第一級毒品，累犯，處有期徒刑壹年。扣案之第
二級毒品安非他命壹小包（毛重零點陸伍公克）沒收銷燬；另玻
璃管壹支沒收。
    事  實
一、甲○○前於民國87年間，犯偽造文書罪，經本院判處有期徒
    刑1 年4 月確定，經執行後於91年5 月29日假釋，92年5 月
    20日假釋付保護管束期滿，未經撤銷假釋而視為執行完畢。
二、甲○○前因施用毒品案件，經2 次裁定送觀察勒戒後，均認
    無繼續施用毒品傾向，而由（基隆、桃園）檢察官於88 年3
    月29日、89年6 月15日不起訴處分確定。仍不知悔改，復基
    於施用第1 級毒品海洛因及之第2 級毒品安非他命之概括犯
    意，自94年3 月24日起，至同年4 月19 日 止，在基隆市○
    ○ 路14巷9 之1 號住處，以將第1 級毒品海洛因及第2 級毒
    品安非他命一起置於其所有之玻璃管內，再加熱燒烤產生煙
    霧而吸食之方式，連續施用第1 級、第2 級毒品多次。嗣為
    警於94年3 月24日，在基隆市○○路80巷16 弄2號查獲，並
    扣得第2 級毒品安非他命1 小包（毛重0.65公克），及其所
    有供施用第1 級毒品海洛因、第2 級毒品安非他命所用之玻
    璃管1 支；再於同年4 月19日，在台北縣萬里鄉○○ 街5 號
    2 樓為警查獲。
三、案經基隆市警察局第2 分局報請臺灣基隆地方法院檢察署檢
    察官偵查起訴。
    理  由
一、認定犯罪事實之依據及理由：
    訊據被告甲○○於本院審理中坦承於右揭時地施用第1 級毒
    品海洛因及第2 級毒品安非他命等情不諱，而其為警查獲時
    所採集之尿液，經送台灣尖端先進生技醫藥股份有限公司檢
    測，均呈嗎啡及安非他命之陽性反應，有該公司尿液檢驗報
    告2 紙附卷可稽，並有如主文所示之物扣案可佐，足認被告
    之自白與事實相符。又查被告曾因施用毒品案件，經裁定送
    觀察、勒戒後，認無繼續施用毒品之傾向，而由檢察官為不
    起訴處分確定，有不起訴處分書、台灣基隆地方法院檢察署
    刑案資料查註紀錄表存卷可按，被告顯係5 年內再犯施用第
    1 級、第2 級毒品。本件事證明確，被告犯行洵堪認定，應
    依法論科。
二、論罪及科刑之理由：
    （一）查海洛因、安非他命分別係毒品危害防制條例第2 條
          第2 項第1 、2 款所定之第1 、2 級毒品。核被告所
          為，係犯毒品危害防制條例第10條第1項之施用第1級
          毒品罪及同條例第10條第2項之施用第2級毒品罪。其
          於受觀察勒戒後5年內再犯毒品危害防制條例第10 條
          之罪，依同條例第23條第2 項之規定，應依法論科。
          又被告施用第1、2級毒品前後，分別持有第1、2級毒
          品海洛因、安非他命之低度行為，應為其施用第1、2
          級毒品之高度行為所吸收，不另論罪。
    （二）被告先後多次施用第1級、第2級毒品之犯行，各時間
          緊接，所犯構成要件相同罪名，顯係基於概括犯意為
          之，為連續犯，各依法以1 罪論，並加重其刑。所犯
          上開施用第1級毒品及施用第2級毒品之2罪間，為1行
          為所犯，業據其供承在卷，屬1 行為犯數罪名之想像
          競合犯，應從1 較重之施用第1 級毒品罪處斷。檢察
          官雖認被告所犯上開2 罪為個別犯意之數罪，然除與
          被告上開供述不符外，且海洛因與安非他命二者作用
          雖有不同，本不宜共用，但對毒品施用者並無考慮此
          一原則之必要，通常視其習性，同時混合施用任何毒
          品，此亦有法務部調查局94年6 月8 日調科壹字第
          09400229960 號函附卷可參，是本院依被告之供述而
          為上開認定。又，被告於施用毒品後，即將玻璃管清
          洗乾淨，亦為其所供明，本院認為並無再送鑑定之必
          要，合併說明。
    （三）被告有如前述之犯罪科刑及執畢情形，有台灣高等法
          院被告全國前案紀錄表在卷足憑，其於執畢後5 年內
          再犯本件有期徒刑以上之刑之罪，為累犯，應依法遞
          加重其刑。
    （四）本院審酌被告素行不端，已如前述，且海洛因、安非
          他命毒品均對於人體會產生成癮性、依賴性，係足以
          危害個人健康及社會安全之管制藥物，被告經過執行
          觀察、勒戒，猶不知戒除濫行施用毒品惡習，再犯本
          件施用毒品罪，深陷毒坑無法自拔，及其犯罪之自我
          麻醉動機、犯罪之手段、所生自我戕害結果及犯罪後
          坦承犯行之態度等一切情狀，量處如主文所示之刑，
          以示懲儆。
    （五）扣案之第2 級毒品安非他命1 小包（毛重0.65公克）
          ，依毒品危害防制條例第18條第1 項宣告沒收銷燬；
          另玻璃管1 支為被告所有，且供施用前揭毒品所用，
          亦據其自承在卷，應刑法第38 條 第1 項第2 款宣告
          沒收。
四、適用之法律依據：
    刑事訴訟法第273條之1第1項、第284條之1、第299 條第1項
    前段，毒品危害防制條例第10條第1項、第2項、第18 條第1
    項、刑法第11條、第56條、第55條、第47條、第38 條第1項
    第2款判決如主文。
本案經檢察官樊家妍到庭執行職務。
中　　華　　民　　國　　94　　年　　7 　　月  　12　　日
                  刑事第一庭法  官  邱志平
以上正本證明與原本無異。
對於本件判決如有不服，應於收受送達後10日內，向本院提出上
訴書狀，上訴於臺灣高等法院，並按他造當事人之人數附具繕本
。
中　　華　　民　　國　　94　　年　　7　　月　 　12　　日
                            書記官  彭淑芳
附錄論罪法條：
毒品危害防制條例第10條：
施用第1級毒品者，處 6 月以上 5 年以下有期徒刑。
施用第2級毒品者，處 3 年以下有期徒刑。
